臺灣高等法院民事判決　　　　　　　　　　　　　　　九十二年度上字第四二七號
　　上　訴　人　甲○○
　　訴訟代理人　簡長順律師
　　被　上訴人　乙○○
　　訴訟代理人　張靜怡律師
　　複　代理人　陳志隆律師
右當事人間返還所有物事件，上訴人對於中華民國九十二年三月十七日臺灣桃園地方
法院八十九年度訴字第八三三號第一審判決提起上訴，經本院於九十二年八月三日言
詞辯論終結，判決如下：
    主    文
上訴駁回。
第二審訴訟費用由上訴人負擔。
    事    實
甲、上訴人方面：
壹、聲明：
一原判決廢棄。
二被上訴人應將坐落桃園縣桃園市○○段武陵小段五○－六號地及其上七四建號建物
  即門牌號碼桃園縣桃園市○○路三六號房屋返還上訴人。
三聲請以供擔保為條件之假執行宣告。
貳、陳述：除與原判決記載相同者，茲引用之外，補稱：
一桃園縣桃園市○○段武陵小段四五－一三號地及四五－三四號地為訴外人尤德雄、
  尤瑋晟共有；四五－一八號地為尤德雄所；五○－四及五○－七號地為被上訴人及
  訴外人陳阿尾、林陳美智、陳美玲、陳曉玲、陳美惠、陳月嬌、陳瑞珠、郭淑貞（
  下稱陳阿尾等人）共有。
二原判決附圖所示Ａ、Ｂ、Ｃ建物確為桃園縣桃園市○○路三六號建物（下稱三六號
  建物）之一部。
三尤德雄訴請被上訴人返還桃園縣桃園市○○路二四號建物（下稱中正路二四號建物
  ），獲勝訴判決確定後，聲請強制執行完畢，被上訴人依協議將二四號建物供伊使
  用之權源已經消滅，縱兩造關於建物使用權協議性質為租賃，被上訴人無法依協議
  履行，契約亦應終止。
四伊將三六號建物之一部與被上訴人向尤德雄承租之中正路二四號建物後段一部交換
  使用，為兩個使用借貸契約，伊現未使用被上訴人承租之中正路二四號建物，得隨
  時終止契約。
五伊係三六號建物所有權人，被上訴人無權占用伊所有物，伊自得依民法第七百六十
  七條規定請求返還。
六三六號建物於民國四十年間登記使用之基地原為五０–四、五０–六號地，嗣該土
  地分割增加五０–七、五０–八號地，故三六號建物本有權使用五０–四、五０–
  七號地，且現五０–四、五０–七號地上之建物為屋簷走廊，對伊並無用處，於兩
  造協議時為被上訴人所占用，伊自無可能以三六號建物之一部與被上訴人占用之五
  ０–四、五０–七號地交換使用。
七兩造間合議書真意實為附有解除條件之使用借貸關係，即以伊得合法使用中正路二
  四號建物之一部分及其坐落基地為目的，伊若不能合法使用中正路二四號建物及土
  地之一部分，系爭協議書即歸無效。
八伊誤認中正路二四號建物之承租人僅被上訴人一人，惟於尤德雄訴請被上訴人返還
  中正路二四號建物之確定判決，認定二四號建物之承租人非被上訴人一人，系爭協
  議書應屬無效，如被上訴人所提供者為五０–四、五０–七號地，該二筆土地係多
  人共有，被上訴人亦不得未經全體同意供伊使用。
、證據：除援用第一審所提證據外，補提三六號建物、中正路二四號建物示意圖為
證，並聲請調閱臺灣桃園地方法院（下稱桃園地院）八十七年度重訴字第三０五號尤
德雄與乙○○間返還房屋歷審卷。
乙、被上訴人方面：
壹、聲明：駁回上訴及假執行之聲請，如受不利判決，請准供擔保免為假執行。
貳、陳述：除與原判決記載相同者，茲引用之外，補稱：
一三六號建物部分占用伊共有之五○－四號地上，伊以共有之五○－四號地與上訴人
  所有三六號建物交換使用，性質上屬租賃契約，而非無償使用他方所有或有權使用
  之建物或土地。
二上訴人迄未提出三六號建物之平面圖，則該號建物坐落位置並不明確，原判決附圖
  Ｂ部分為通往中正路二四號建物二樓之樓梯，附圖Ｃ部分建物係伊自行出資建造，
  坐落於伊所有五○－七號地上，與三六號建物無關，上訴人並無請求返還之權利。
三中正路二四號建物原係尤見義所有，於五十六年間出租予陳輝煌、吳玉燕，為不定
  期租賃，嗣租賃關係當事人死亡，由繼承人繼受租賃關係，伊乃與陳輝煌、吳玉燕
  其餘繼承人繼受租賃關係，而三六號建物與中正路二四號建物坐落四五–一三、四
  五–一八、四五–三四、五０–四、五０–六、五０–七五０–八號地，屬畸零細
  碎地形，且五０–八、五０–六號地登記為上訴人名義，五０–四、五０、–七號
  地則登記為伊及其他共有人名義，伊得其餘共有人之授權，而有使用收益之權，為
  發揮土地最大效用，往昔土地所有人間均就土地及建物互為使用約定，上訴人拍得
  三六號建物及五０–六號地後，為充分發揮物之經濟效用，乃就三六號建物與伊達
  成系爭協議，則在系爭協議未經合法終止前，伊自有使用三六號建物之正當權源。
四兩造訂立合議書，係因上訴人所有三六號建物占用伊共有之五０–六、五０–四號
  土地，伊以上開土地與上訴人之三六號建物交換使用，兩造均以對方使用自己有權
  使用之部分建物、土地作為自己使用他方土地、建物之對價，乃互為租賃契約。
五兩造合議書僅記載「座落於桃園市○○路三六號之建物使用達成協議」，足見中正
  路二四號建物與本案實無關聯。
六原判決附圖所示Ｂ部分為通往中正路二四號建物二樓之樓梯，應非屬三六號建物；
  原判決附圖Ｃ部分係伊自行出資建造，坐落於伊共有五０–七號地上，為伊所有，
  與三六號建物無關，上訴人均不得請求返還。
七伊自始未曾使用三六號建物後方屬中正路二四號建物部分，該建物原係供洪記燒臘
  店使用，現供小太陽冷飲店使用，其收益均係上訴人為之，伊未曾使用過，不可能
  以之與上訴人所有大同路三六號建物交換使用。
、證據：除援用第一審所提證據外，補提三六號、中正路二四號建物一樓現況平面
略圖、五０－四、五０－七號地土地共有人分管協議書、桃園縣政府都市計劃土地使
用分區（或公共設施用地）證明書為證，並聲請法務部調查局鑑定八十五年合議書「
乙方字樣及周圍之方匡」，係八十五年書立或近期所添加。
丙、本院依職權訊問尤純光、蔡清池。
    理　　由
一上訴人主張：伊於民國八十五年間拍賣取得五０－六、五０－八號土地暨其上三六
  號建物，該建物與尤德雄所有中正路二四號建物相鄰，因被上訴人稱向尤德雄以未
  定期限租賃方式承租中正路二四號建物，兩造乃於八十五年三月二十八日簽訂合議
  書，約定伊得使用靠近大同路三四號面向民生路方向之建物（含三六號部分、二四
  號一樓後段部分），被上訴人則使用伊所有三六號建物靠近中正路二四號建物位置
  ，上開合議書性質乃互為使用借貸之契約，嗣尤德雄於八十七年間以被上訴人違約
  將中正路二四號建物一樓轉租予訴外人阮金安為由，終止與被上訴人間不定期租賃
  關係，而訴請被上訴人返還中正路二四號建物確定，被上訴人借予伊使用部分既經
  尤德雄收回，兩造間合議書之目的已經無法達成而失其效力，伊依民法第四百七十
  條前段規定，以借貸之使用目的完畢，終止與被上訴人之使用借貸契約；倘認合議
  書性質為不定期限租賃契約，因伊擬將三六號建物收回自住及重新建築，且被上訴
  人將與伊換得建物出租他人營業使用，其提供予伊交換使用之建物並經尤德雄收回
  ，伊自得依土地法第一百條第一款、第二款、第五款規定，終止與被上訴人間之租
  賃契約等情，爰依所有物返還請求權，求為判命如聲明所示之判決。
二被上訴人則以：原判決附圖Ｂ、Ｃ部分建物，與系爭三六號建物無關，上訴人並無
  請求返還之權利。伊以共有之五０－四、五０－七號地與上訴人所有系爭三六號建
  物交換使用，性質上屬租賃契約，而非使用借貸關係，伊將二四號建物返還訴外人
  尤德雄並無礙上訴人使用上開土地之合法權源，上訴人無由終止租賃契約等語，資
  為抗辯。
三兩造不爭之事實
(一)上訴人於八十五年間拍賣取得坐落桃園縣桃園市○○○段五０－六、五０－八號土
  地，暨其上門牌號碼桃園縣桃園市○○路三六號建物（桃園市○○段武陵小段五０
  之六、之八地號土地登記謄本及同段第七四建號建物登記謄本，見原審卷第一六九
  、一七０、一七八頁）
(二)桃園縣桃園市○○路二四號建物原係尤見義所有，自五十六年一月起出租與被上訴
  人之被繼承人陳煌輝、吳玉燕，尤見義死亡後由尤德雄繼承（七三建號建物登記謄
  本、人工登記簿謄本，見原審卷第二二五、二四七、二四八頁）
(三)兩造於八十五年三月二十八日簽立合議書，合議書記載「茲就座落桃園市○○路三
  六號之建物使用，達成協議如下：一面向民生路部分（大同路三四號方向）其使用
  權歸甲○○（上訴人），（實際使用面積以洪記燒腊店室內、外及右側騎樓範圍，
  包括招牌使用權）。二面向中正路部分，其使用權歸乙○○（被上訴人）壹人，（
  面積以檳榔攤、雜貨店室內及騎樓範圍）」（合議書，見原審卷第一八、一九頁）
  。
(四)尤德雄於八十七年間以被上訴人違約將中正路二四號建物出租訴外人阮金安為由，
  終止與被上訴人間不定期租賃關係，而訴請被上訴人返還中正路二四號建物，經桃
  園法院八十七年度重訴字第三０五號及臺灣高等法院八十八年度重上字第三一九號
  判決尤德雄勝訴，被上訴人提起上訴，經最高法院九十年度台上字第二０八八號裁
  定駁回上訴確定（本案歷審裁判書，見原審卷第三四至四一、八六至九七、一二三
  號至一二六頁）。
四本件爭點及本院判斷
(一)兩造所定合議書之性質
(1)按民事訴訟，採處分權主義及辯論主義，為訴訟標的之法律關係，由當事人自由處
  分，其提供何項事實證據，作為裁判之基礎，自亦應尊重當事人之意思。上訴人因
  拍賣取得五０－六、五０－八號土地暨其上大同路三六號建物，該建物與尤德雄所
  有中正路二四號建物相鄰，兩造於八十五年三月二十八日簽立合議書，合議書記載
  「茲就座落桃園市○○路三六號之建物使用，達成協議如下：一面向民生路部分（
  大同路三四號方向）其使用權歸甲○○（上訴人），（實際使用面積以洪記燒腊店
  室內、外及右側騎樓範圍，包括招牌使用權）。二面向中正路部分，其使用權歸乙
  ○○（被上訴人）壹人，（面積以檳榔攤、雜貨店室內及騎樓範圍）」，如前述，
　上訴人主張系爭合議書約定伊將三六號建物之一部與被上訴人向尤德雄承租中正路
　二四號建物後段一部交換使用，為兩個使用借貸契約；被上訴人則辯稱伊係提供五
　０–四、五０–七號土地與上訴人之三六號建物交換使用，為兩個租賃關係，互以
　使用對價為租金，而為兩個租賃契約。就合議書內容究為租賃或使用借貸關係及兩
　造交換使用之範圍，兩造容有爭執，惟系爭合議，為兩個契約關係，則為兩造所不
  爭，基上說明，本院僅得基於系爭合議為兩契約關係，判斷該契約關係之性質，
　及各該契約關係是否已經終止，以定上訴人可否請求被上訴人返還三六號建物及應
　返還之範圍。
(2)次按使用借貸，係指當事人約定一方以物交付他方，而約定他方於無償使用後返還
  其物之契約；租賃，則係指當事人約定，一方以物租與他方使用、收益，他方支付
  租金之契約，民法第四百六十四條、第四百二十一條第一項分別定有明文。使用借
  貸與租賃，均為當事人一方以物交付他方使用（或收益），其性質之差異在於使用
  借貸為無償行為，租賃則為有償行為，以支付租金為對價，而租金固以支付金錢為
  常，惟並非以金錢為限，凡得易為金錢（如約定給付白米為租金）或得以金錢衡量
  其價值（如約定一方以物供他方使用，他方提供勞務，而以勞務所得為使用物之對
  價）者，均非不得為租金。
(3)查三六號建物原為黃長旺所有，於三十九年三月二十日辦理第一次建物所有權登記
  ，當時登記其坐落土地為五０–四、五０–六號地，黃長旺於四十一年一月二十二
  日將三六號建物售與被上訴人之父陳煌輝，再輾轉售與吳冠群、徐郭秀美，經徐郭
  秀美之債權人陳金河聲請拍賣，由上訴人拍定取得，於八十二年七月八日辦妥所有
  權移轉登記，而五○–四號地於六十五年十一月十九日因分割增加五０–七地號、
  五０–六號地於同日因分割增加五０–八地號，分割後五０–四、五０–七號地為
  道路用地，惟三六號建物之建物登記簿謄本仍記載該建物坐落地號為五０–四、五
  ０–六號地，且該建物並無建物成果圖可供核對，建物範圍尚難稽考等事實，有被
  上訴人提出建物登記簿謄本、建物所有權狀、土地登記簿謄本為證，並經原法院向
  桃園縣桃園地政事務所函調建物登記相關資料（原法院卷二一三頁以下）屬實，而
  三六號建物與尤見義所有中正路二四號建物相鄰，中正路二四號建物則坐落同段四
  五–一三、四五–一八、四五–三四、五０–六、五０–七、五０–八號地，上述
  土地屬畸零細碎地形，因道路拓寬，陳、尤兩家乃協議將三六號建物及中正路二四
  號建物後面打通，牆壁打掉，只留柱子，供作店面，尤德雄並將中正路二四號建物
  租與陳煌輝及其配偶吳玉燕，陳煌輝、吳玉燕死亡後，租賃關係由被上訴人及其餘
  繼承人繼承等情，經尤見義之繼承人尤德雄之子尤純光結證（原法院卷三二一頁以
  下，本院卷五六頁）在卷，而洪姓訴外人向三六號建物所有人承租打通後三六號建
  物及中正路二四號建物之一部供洪記燒臘店使用，其餘部分則由被上訴人或其家人
  出租他人使用，上訴人標得大同路三六號建物後，被上訴人曾提出租約主張洪記燒
  臘店使用到伊承租之範圍，洪記燒臘店乃希望兩造就建物使用達成協議，使其得繼
  續原來之使用，兩造成立系爭合議，其目的在使洪記燒臘店繼續原來範圍使用，租
  金由上訴人向洪記燒臘店收取，而被上訴人仍得繼續將打通後店面扣除洪記燒臘店
  使用部分外其餘部分出租他人收取租金等情，已經為兩造書立系爭合議書之蔡清池
  結證在卷（原法院卷三○三頁以下、本院卷一四三頁以下）。
(4)綜上，三六號建物與中正路二四號建物相鄰，範圍原難稽考，經原來所有人協議打
  通隔牆，共同使用，中正路二四號建物所有人尤見義並將建物出租被上訴人之被繼
  承人陳煌輝、吳玉燕，三六號建物與中正路二四號建物打通後，除部分由三六號建
  物所有人出租洪姓訴外人經營洪記燒臘店外，其餘則由被上訴人或其家人出租他人
  使用，該洪記燒臘店使用部分包括三六號建物及中正路二四號建物之一部，上訴人
  標得三六號建物後，兩造成立系爭合議，約定「茲就座落桃園市○○路三六號之建
  物使用，達成協議如下：一面向民生路部分（大同路三四號方向）其使用權歸甲○
  ○（上訴人），（實際使用面積以洪記燒腊店室內、外及右側騎樓範圍，包括招牌
  使用權）。二面向中正路部分，其使用權歸乙○○（被上訴人）壹人，（面積以檳
  榔攤、雜貨店室內及騎樓範圍）」，如前述，兩造簽立系爭合議書，約定就三六號
  建物與中正路二四號建物打通後店面，其面向民生路部分原來供洪記燒臘店使用部
  分歸上訴人使用收益，而面向中正路部分店面則歸被上訴人使用收益，核係繼續維
  持建物原來之使用，即被上訴人同意上訴人繼續使用收益洪記燒臘店占用中正路二
  四號建物部分，而上訴人則同意被上訴人繼續使用收益除洪記燒臘店以外三六號建
  物部分之店面，兩造顯有上訴人提供三六號建物除洪記燒臘店以外部分與被上訴人
  提供中正路二四號建物一部交換使用之真意，被上訴人辯稱伊係以共有之五○–四
  、五○–七號地與上訴人所有三六號建物交換使用云云，應不足採信。
(5)上訴人使用收益中正路二四號建物一部，須提供自己所有三六號建物一部供被上訴
  人使用，而被上訴人使用上訴人所有三六號建物之一部，須提供向尤德雄承租中正
  路二四號建物之一部，即兩造使用他方提供之建物，均須支付他方對價，顯見兩造
  為建物交換使用，非無對價關係之使用借貸，而為應支付對價之租賃關係，上訴人
  主張兩造間建物交換使用為使用借貸關係，自非可採。又上訴人使用收益中正路二
  四號建物一部與被上訴人使用三六號建物一部，為二個契約關係，如前述，則其法
  律上性質應係上訴人向被上訴人承租中正路二四號建物一部，約定支付相當於被上
  訴人使用三六號建物一部應支付之租金，而被上訴人向上訴人承租三六號建物一部
  ，約定支付相當於上訴人使用中正路二四號建物一部應支付之租金，兩造並就應付
  之租金互為扺銷。
(二)上訴人可否終止兩造間建物交換使用契約
(1)兩造間系爭協議，為建物之交換使用，其性質為兩租賃契約，上訴人主張兩造間合
  議書性質為附解除條件之使用借貸關係，因被上訴人出借伊使用部分已經尤德雄收
  回，解除條件成就，伊得依民法第四百七十條規定，以使用借貸目的完畢為由，終
  止與被上訴人間使用借貸關係，即不足採信。
(2)按未定期限之房屋租賃出租人，非因土地法第一百條所列情形之一者，不得收回房
  屋，此項規定為強制規定，租賃當事人間不得以特約排除其適用（司法院院解字第
  二四七九號解釋參照）。兩造交換建物使用協議，互為建物之租賃，並未約定期限
  ，應屬未定期限租賃契約，依上開說明，非有土地法第一百條所列各款情形之一，
  上訴人並不得任意終止與被上訴人租賃契約。上訴人主張兩造之協議縱為租賃契約
  ，伊亦得依土地法第一百條第一款、第二款及第五款規定終止租賃契約云云。茲分
  別審酌上訴人終止租約是否有理如次：
上訴人可否依土地法第一百條第一款規定終止租約？
  按土地法第一百條第一款所謂收回自住，係指出租人對於其出租未定期限之房屋，
  有收回自住之正當理由及必要情形而言；出租人依同條款收回重新建築理由終止租
  賃契約，亦應以客觀的標準認為有必要之正當理由者為限，始得為之。故無論收回
  自住或重新建築，均應以有具體事實足信出租人有收回自住之必要或出租人已著手
  實施重建而非託諸空洞計畫，並能為相當之證明者而言，不以主觀情事之發生，即
  謂租約所訂解除條件業已成就（最高法院四十一年台上字第一三八號、四十三年台
  上字第一一九九號、四十五年台上字第五三六號、四十八年台上字第二二八號判例
  參照）。上訴人並未證明有收回自住之必要或已著手實施重建計劃之證據，此部分
  主張不足採信，自無從依土地法第一百條第一款規定終止租約。
上訴人可否依土地法第一百條第二款規定終止租約？
  按當事人主張有利於己之事實者，就該事實有舉證之責任。民事訴訟法第二百七十
  七條前段定有明文。又承租人非經出租人承諾，不得將租賃物轉租於他人；但租賃
  物為建物者，除有反對之約定外，承租人得將其一部分轉租於他人。民法第四百四
  十三條第一項定有明文。上訴人主張被上訴人有違法轉租之情形，惟兩造簽訂系爭
  合議書，本即約定被上訴人就使用上訴人建物部分店面出由被上訴人收取租金，如
  前述，顯見上訴人同意被上訴人轉租，上訴人以被上訴人違法轉租，欲依土地法第
  一百條第二款規定終止租約，亦無可採。
上訴人可否依土地法第一百條第五款規定終止租賃契約？
  按租賃契約為債權契約，僅於契約當事人間有其效力，是出租人就其所出租之物不
  以有處分權為必要，即未經同意出租他人之物，於租賃契約當事人間，該租賃契約
  仍為有效。上訴人主張被上訴人與其互換使用之中正路二四號建物有係陳煌輝向訴
  外人尤德雄之被繼承人尤見義承租，尤德雄已經終止上開租賃契約，並訴請包括被
  上訴人在內之陳煌輝全體繼承人返還租賃物確定之事實，雖據提出臺灣桃園地方法
  院八十七年度重訴字第三○五號、臺灣高等法院八十八年度重上字第三一九號判決
  為證，並經本院調閱該案件歷審卷宗屬實，惟被上訴人以自己名義就中正路二四號
  建物一部與上訴人所有三六號建物之一部交換使用，為債權契約，於兩造間有其效
  力，並不因被上訴人僅係陳煌輝繼承之一而使系爭建物交換使用契約無效；又上訴
  人將三六號建物一部供被上訴人使用與被上訴人將中正路二四號建物一部供上訴人
  使用，為不同之租賃契約關係，如前述，縱使被上訴人已無使用中正路二四號建物
  之正當權源，或尤德雄已將中正路二四號建物全部收回，致上訴人不能再使用中正
  路二四號建物（供原來洪記燒臘店使用部分），亦僅係被上訴人無從以上訴人使用
  中正路二四號建物一部應付之租金扺銷被上訴人使用三六號建物一部應付之租金，
  上訴人得另向被上訴人請求給付租金，尚難謂被上訴人有違反租賃契約情事，上訴
  人主張被上訴人有違反租約情事，依土地法第一百條第五款規定終止租約，於法即
  屬無據。
五綜上所述，三六號建物與中正路二四號建物所有人相鄰，坐落基地屬細碎地形，因
  道路拓寬，二建物所有人協議將建物隔牆打通，為共通店面，中正路二四號建物所
  有人尤見義並將建物出租三六號建物所有人即被上訴人之被繼承人陳煌輝及其配偶
  吳玉燕，嗣陳煌輝將三六號建物輾轉出售訴外人徐郭秀美，而陳煌輝、吳玉燕死亡
  後，渠等對中正路二四號建物之租賃關係由包括被上訴人在內之繼承人繼承，而洪
  姓訴外人向三六號建物所有人承租共通店面之一部經營洪記燒臘店，洪記燒臘店實
  際使用面積包括中正路二四號建物之一部，其餘店面則由被上訴人及家人出租他人
  使用，上訴人拍賣取得三六號建物所有權後，為利洪記燒臘店繼續使用，兩造於八
  十五年三月二十八日簽立系爭合議書，約定原來洪記燒臘店使用範圍仍由上訴人使
  用收益，其餘店面則由被上訴人使用收益，此項建物交換使用性質，核係上訴人將
  三六號建物之一部與被上訴人承租中正路二四號建物之一部交換使用，因使用他方
  提供建物均應提供自己所有或管有建物為他方使用，乃有對價關係之交換使用，應
  為租賃，而非上訴人主張附解除條件之使用借貸關係，因兩造均主張使用他方之建
  物為不同契約關係，自應解為上訴人向被上訴人承租中正路二四號建物一部，約定
  支付相當於被上訴人使用三六號建物一部應支付之租金，而被上訴人向上訴人承租
  三六號建物一部，約定支付相當於上訴人使用中正路二四號建物一部應支付之租金
  ，兩造並就應付對造之租金為約定扺銷，而此租賃關係並未約定期限，須符合土地
  法第一百條各款所列情形，出租人始得終止租約收回房屋，上訴人不能證明有收回
  自住必要，且本同意被上訴人轉租他人使用收取租金，又縱使中正路二四號建物所
  有人尤德雄已終止與陳煌輝之繼承人就該建物之租賃關係，致上訴人不能使用中正
  路二四號建物之一部，亦僅係上訴人可否向被上訴人請求給付租金問題，尚難認被
  上訴人違反租約，上訴人主張依土地法第一百條第一、二、五款規定終止租約，於
  法未合，被上訴人就三六號建物租約未經上訴人合法終止，仍有使用三六號建物之
  正當權源，上訴人本於所有物返還請求權，請求被上訴人返還所使用三六號建物部
  分，自屬無據，原判決因而駁回上訴人之訴及假執行之聲請，洵屬正當。上訴意旨
  ，指摘原判決不當，聲明廢棄改判，為無理由，應予駁回。
六據上論結，本件上訴為無理由。依民事訴訟法第四百四十九條第一項、第七十八條
  ，判決如主文。
中　　　華　　　民　　　國　　九十三　　年　　　八　　　月　　 十七 　　日
                                民事第十一庭
                                    審判長法  官　黃  熙  嫣
                                          法  官　陳  介  源
                                          法  官　鄭  傑  夫
右正本係照原本作成。
如不服本判決，應於收受送達後二十日內向本院提出上訴書狀，其未表明上訴理由者
，應於提出上訴後二十日內向本院補提理由書狀（均須按他造當事人之人數附繕本）
上訴時應提出委任律師或具有律師資格之人之委任狀；委任有律師資格者，另應附具
律師資格證書及釋明委任人與受任人有民事訴訟法第四百六十六條之一第一項但書或
第二項（詳附註）所定關係之釋明文書影本。
中　　　華　　　民　　　國　　九十三　　年　　　八　　　月　　二十三　　日
　　　　　　　　　　　　　　　　　　　　　書記官　劉  家  聲
附註：
民事訴訟法第四百六十六條之一（第一項、第二項）：
對於第二審判決上訴，上訴人應委任律師為訴訟代理人。但上訴人或其他法定代理人
具有律師資格者，不在此限。
上訴人之配偶、三親等內之血親、二親等內之姻親，或上訴人為法人、中央或地方機
關時，其所屬專任人員具有律師資格並經法院認為適當者，亦得為第三審訴訟代理人
。
